【裁判字號】    92,訴,1088
【裁判日期】    920926
【裁判案由】    毒品危害防制條例
【裁判全文】
臺灣桃園地方法院刑事判決                        九十二年度訴字第一八八號
    公  訴  人  臺灣桃園地方法院檢察署檢察官
    被      告  甲○○
右列被告因毒品危害防制條例案件，經檢察官提起公訴（九十二年度偵字第一八一
號），本院判決如左：
    主    文
甲○○連續施用第一級毒品，處有期徒刑捌月。
扣案之第一級毒品海洛因包（驗後淨重合計柒公克）沒收銷燬之，扣案之注射針筒
陸支，沒收。
    事    實
一、甲○○前因施用毒品案件，經依本院以裁定送觀察、勒戒後，認無繼續施用毒品
    之傾向，由本院於八十七年十月三十日以八十七年度訴字第六四三號為免刑判決
    確定在案。於五年內又因施用第一級毒品案件，另經本院以八十九年度毒聲字第
    三四一七五號裁定送觀察、勒戒後，認有繼續施用毒品之傾向，再經本院以八十
    九年度毒聲字第五八六一號裁定令入戒治處所施以強制戒治一年，並經臺灣桃園
    地方法院檢察署檢察官提起公訴，經本院以八十九年度訴字第一四二五號判處有
    期徒刑一年三月確定，尚未執行。甲○○於前案強制戒治期間，其成效經評定合
    格，無繼續戒治必要，經本院於九十年二月二十六日以九十年度毒聲字第七八二
    號裁定命停止戒治後，於九十年八月三十日又經本院以九十年度毒聲字第三五三
    九號裁定撤銷停止戒治並令入戒治處所施以強制戒治，詎其非但未到案接受強制
    戒治，竟於通緝期間，另行基於施用第一級毒品之概括犯意，自九十二年二月間
    某日起至同年四月二日止，連續在桃園縣中壢市○○路○段三六九號五樓等處，
    以將海洛因摻水放入針筒皮下注射之方式，施用海洛因多次，嗣於九十二年四月
    二十六日凌晨零時四十分許，在上址為警查獲，並扣得第一級毒品海洛因三包（
    驗後淨重合計七公克）、及其所有供施用毒品海洛因用之注射針筒六支。
二、案經桃園縣警察局移送臺灣桃園地方法院檢察署檢察官偵查起訴。
    理    由
一、右揭事實，業據被告甲○○於偵查中及本院審理時坦承不諱，且其為警查獲時所
    採之尿液，經送桃園縣衛生局檢驗結果，呈嗎啡陽性（海洛因經人體代謝後係呈
    嗎啡陽性反應）反應，有該局不法藥物尿液檢定書及桃園縣警察局被採尿液人姓
    名編號對照表各一紙附卷可稽，並有被告為警查獲時扣案之海洛因三包足資佐證
    。又扣案之海洛因三包經送請法務部調查局鑑驗結果，送驗之白粉三包均確係海
    洛因無訛（驗後淨重合計七公克），有該局九十二年五月二日調科字第０八００
    ０六三四一號鑑定通知書一紙在卷可參，被告自白核與事實相符，再參以海洛因
    一經沾染即有反覆施用之慣常特性，是被告九十二年二月間某日起至同年四月二
    日止有連續多次施用海洛因之犯行，應堪認定。而被告前因施用毒品案件，經依
    本院以裁定送觀察、勒戒後，認無繼續施用毒品之傾向，由本院於八十七年十月
    三十日以八十七年度訴字第六四三號為免刑判決確定在案。於五年內又因施用第
    一級毒品案件，另經本院以八十九年度毒聲字第三四一七五號裁定送觀察、勒戒
    後，認有繼續施用毒品之傾向，再經本院以八十九年度毒聲字第五八六一號裁定
    令入戒治處所施以強制戒治一年，並經臺灣桃園地方法院檢察署檢察官提起公訴
    ，經本院以八十九年度訴字第一四二五號判處有期徒刑一年三月確定等情，有臺
    灣桃園地方法院檢察署刑案資料查註紀錄表及臺灣高等法院被告全國前案紀錄表
    各一份在卷足憑；其三犯毒品危害防制條例第十條第一項之罪，事證明確，被告
    犯行洵堪認定。
二、查海洛因係毒品危害防制條例第二條第二項第一款所稱之第一級毒品，核被告甲
    ○○施用海洛因之行為，係犯該條例第十條第一項之施用第一級毒品罪。被告持
    有海洛因後，進而施用，其持有之低度行為應為施用之高度行為所吸收，不另論
    罪。又被告多次施用第一級毒品海洛因之犯行，時間緊接，方法相同，觸犯構成
    要件相同之罪名，顯係基於概括之犯意為之，為連續犯，應依刑法第五十六條之
    規定以一罪論，並加重其刑。爰審酌被告素行不良，前曾因施用毒品，分別經觀
    察、勒戒、強制戒治及判處徒刑後，仍不知悔改警惕，猶繼續施用毒品，本不宜
    寬貸，惟念其犯後坦承犯行，尚知悔悟，且施用毒品乃自戕行為，及對社會危害
    性等一切情狀，量處如主文所示之刑，以資懲儆。
三、沒收：
  (一)扣案之海洛因三包（驗後淨重合計七公克），應依毒品危害防制條例第十八條第
    一項前段規定，不問屬於犯人與否，均沒收銷燬之。
  (二)而扣案之施用毒品器具注射針筒六支為被告所有供施用第一級毒品海洛因之用，
    業據被告供承在卷，因注射針筒非屬專供施用毒品所用之物，故應依刑法第三十
    八條第一項第二款之規定，予以宣告沒收。
據上論斷，應依刑事訴訟法第二百九十九條第一項前段，毒品危害防制條例第十條第
一項、第十八條第一項前段，刑法第十一條、第五十六條、第三十八條第一項第二款
，判決如主文。
本案經檢察官蔡正雄到庭執行職務。
中      華      民      國    九十二    年      九      月    二十六    日
                                臺灣桃園地方法院刑事第十二庭
                                      法  官  黃永定
右正本證明與原本無異。
如不服本判決，應於判決送達後十日內，向本院提出上訴狀。
                                      書記官  施春祝
中      華      民      國    九十二    年      九      月    三十      日
附論罪科刑依據之法條：
毒品危害防制條例第十條第一項：
施用第一級毒品者，處六月以上五年以下有期徒刑。


司法院資訊處製作；財團法人民間司法改革基金會備份。
